臺灣嘉義地方法院刑事判決
111年度交易字第206號
公  訴  人   臺灣嘉義地方檢察署檢察官
被      告  陳鼎昌


上列被告因公共危險案件，經檢察官提起公訴（111年度偵字第6
253號），被告於本院準備程序中就被訴事實為有罪之陳述，經
本院裁定以簡式審判程序審理，判決如下：
    主  文
陳鼎昌駕駛動力交通工具而有吐氣所含酒精濃度達每公升零點二
五毫克以上，累犯，處有期徒刑柒月。
    犯 罪 事 實
一、陳鼎昌自民國111年6月7日5時許起至同日11時許止，在嘉義
    縣○○鄉○○村00鄰○○00號之9住處飲用半瓶米酒後，明知飲酒
    過量，吐氣所含酒精濃度每公升超過0.25毫克以上將不能安
    全駕駛動力交通工具，仍基於酒後吐氣所含酒精濃度達每公
    升0.25毫克以上而駕駛動力交通工具之接續犯意，先於同日
    13時許，酒後騎乘車牌號碼000-0000號普通重型機車上路，
    於同日14、15時許，抵達嘉義縣布袋鎮朋友住處，於該處飲
    用保力達藥酒1瓶後，於同日17時許，接續自該處騎乘上開
    普通重型機車上路，欲返回住處，於同日19時17分許，將車
    停於嘉義縣鹿草鄉鹿草村163縣道19.3公里處，下車抽菸，
    因其機車未開啟大燈，為警巡邏時認其形跡可疑遂向前盤查
    ，並聞其身上散發酒味，於同日19時20分許，對其施以酒精
    濃度測試，測得其吐氣所含酒精濃度達每公升1.5毫克。
二、案經嘉義縣警察局水上分局報告臺灣嘉義地方檢察署檢察官
    偵查起訴。
    理  由
一、本件係經被告陳鼎昌於準備程序當庭表示認罪，而經本院裁
    定以簡式審判程序加以審理，則依據刑事訴訟法第273條之2
    、同法第159條第2項之規定，不適用傳聞法則有關限制證據
    能力之相關規定，合先敘明。
二、上揭犯罪事實，業據被告於警詢、偵訊、本院準備程序及審
    理時均坦承不諱（見嘉水警偵字第1110014513號卷，下稱警
    卷，第1-4頁；111年度偵字第6253號卷，下稱偵卷，第19-2
    1頁；111年度交易字第206號卷，下稱交易卷，第52-53、56
    -59頁），並有酒精測定紀錄表、呼氣酒精測試器檢定合格
    證書、嘉義縣警察局舉發違反道路交通管理事件通知單影本
    、公路電子閘門系統查詢結果各1份在卷可參（見警卷第7-9
    、15頁），是依上揭補強證據已足認被告所為之任意性自白
    ，核與事實相符。本件事證明確，被告犯行堪予認定。
三、核被告所為，係犯刑法第185條之3第1項第1款前段之駕駛動
    力交通工具而有吐氣所含酒精濃度達每公升0.25毫克以上罪
    。被告酒後2度騎乘普通重型機車上路之行為，均係基於不
    能安全駕駛動力交通工具之單一行為決意所為，於密切接近
    之時、地先後實施，侵害同一社會安全法益，各行為之獨立
    性極為薄弱，依一般社會健全觀念，在時間差距上，難以強
    行分開，在刑法評價上，以視為數個舉動之接續施行，合為
    包括之一行為予以評價較為合理，屬接續犯，應僅論以一罪
    。
四、查被告前因酒後駕車之公共危險案件，經臺灣臺中地方法院
    以108年度豐交簡字第493號判處有期徒刑6月，並經同院以1
    08年度交簡上字第220號駁回上訴而確定，於109年5月27日
    易科罰金執行完畢，有上開判決及刑案資料查註紀錄表各1
    份在卷可參（見交易卷第63-69頁；偵卷第14-15頁），其於
    受徒刑之執行完畢後，5年以內故意再犯本件有期徒刑以上
    之罪，為累犯，本院考量被告前案亦為酒後故意駕車之案件
    ，前案執行完畢後甫滿2年，即再為本件犯行，綜合判斷後
    認為被告並無因加重本刑致其所受刑罰超過其所應負擔罪責
    的情形，爰依刑法第47條第1項規定加重其刑。
五、爰審酌被告除有上開酒後駕車之前科紀錄外，亦曾因酒後駕
    車之公共危險案件：(一)經本院以103年度嘉交簡字第1345
    號判處有期徒刑3月確定；(二)經臺灣臺南地方法院以103年
    度嘉交簡字第3415號判處有期徒刑4月，並經臺灣臺南地方
    法院以103年度交簡上字第215號駁回上訴而確定，上開二案
    經臺灣臺南地方法院以104年度聲字第256號裁定應執行有期
    徒刑6月確定，並易科罰金執行完畢等情，有上開判決及臺
    灣高等法院被告前案紀錄表各1份存卷可參（見交易卷第11-
    13、15-23頁），本院考量被告前已有數次酒後駕車遭查獲
    、舉發之紀錄，但被告並未因此受到警惕，明知酒精成分對
    人之意識能力具有不良影響，酒後駕車對一般往來之公眾及
    駕駛人自身皆具有高度危險性，漠視自己安危及公眾安全，
    再次心存僥倖酒後騎乘普通重型機車上路，吐氣中所含酒精
    濃度高達每公升1.5毫克，犯後坦承犯行，態度尚可，兼衡
    其自陳高職畢業之智識程度、已婚，3名子女均已成年，現
    從事於紙箱資源回收場駕駛堆高機之工作，與父、母、小孩
    、媳婦、孫子同住，目前於醫院進行酒癮自費治療，有臺中
    榮民總醫院嘉義分院預約明細2份、門診醫療費用收據、門
    診自費同意書各1份存卷可查（見交易卷第71-75）等一切情
    狀，量處如主文所示之刑。
據上論斷，應依刑事訴訟法第273條之1第1項、第299條第1項前
段（僅列程序法條），判決如主文。
本案經檢察官陳睿明提起公訴，檢察官劉達鴻到庭執行職務。
中　　華　　民　　國　　111 　年　　7 　　月　　11　　日
                  刑事第一庭    法　官  吳育汝
以上正本證明與原本無異。
如不服本判決應於收受判決後20日內向本院提出上訴書狀，並應
敘述具體理由；其未敘述上訴理由者，應於上訴期間屆滿後20日
內向本院補提理由書（均須按他造當事人之人數附繕本）「切勿
逕送上級法院」。
中　　華　　民　　國　　111 　年　　7 　　月　　11　　日
                                書記官  黃士祐
附錄論罪科刑法條：
中華民國刑法第185條之3：
駕駛動力交通工具而有下列情形之一者，處3年以下有期徒刑，
得併科30萬元以下罰金：
一、吐氣所含酒精濃度達每公升零點二五毫克或血液中酒精濃度
    達百分之零點零五以上。
二、有前款以外之其他情事足認服用酒類或其他相類之物，致不
    能安全駕駛。
三、服用毒品、麻醉藥品或其他相類之物，致不能安全駕駛。
因而致人於死者，處3年以上10年以下有期徒刑，得併科2百萬元
以下罰金；致重傷者，處1年以上7年以下有期徒刑，得併科1百
萬元以下罰金。
曾犯本條或陸海空軍刑法第54條之罪，經有罪判決確定或經緩起
訴處分確定，於十年內再犯第1項之罪因而致人於死者，處無期
徒刑或5年以上有期徒刑，得併科3百萬元以下罰金；致重傷者，
處3年以上10年以下有期徒刑，得併科2百萬元以下罰金。